【裁判字號】    97,訴,851
【裁判日期】    970731
【裁判案由】    違反毒品危害防制條例
【裁判全文】
臺灣屏東地方法院刑事判決               97年度訴字第851號
公  訴  人  臺灣屏東地方法院檢察署檢察官
被      告  甲○○
                    （另案執行）
上列被告因違反毒品危害防制條例案件，經檢察官提起公訴（97
年度毒偵字第1192號），本院裁定改依簡式審判程序審理，判決
如下：
    主  文
甲○○施用第一級毒品，累犯，處有期徒刑壹年貳月。
    事  實
一、甲○○前於民國91年間因施用毒品案件，經本院以91年度毒
    聲字第780 號裁定送觀察、勒戒後，認有繼續施用毒品傾向
    ，再經本院以91年度毒聲字第968 號裁定送戒治處所施以強
    制戒治，於92年8 月12日強制戒治期滿出所。並由臺灣屏東
    地方法院檢察署檢察官起訴，經本院以92年度訴字第2 號判
    決判處應執行有期徒刑9 月確定；其復於91年間因搶奪案件
    ，經本院以91年度訴字第651 號判決判處有期徒刑1 年2 月
    確定，上訴後，經臺灣高等法院高雄分院以91年度上訴字第
    1936號判決駁回確定，前開9 月與1 年2 月之徒刑並經臺灣
    高等法院高雄分院以93年度聲字第2 號裁定應執行有期徒刑
    1 年10月確定，於93年10月7 日縮短刑期假釋出監；惟於94
    年間又因搶奪案件，上開假釋經撤銷，殘刑為有期徒刑7 月
    又9 日；另其於94年所犯搶奪案件，經本院以94年度訴字第
    464 號判決判處有期徒刑1 年3 月確定，上訴後，由臺灣高
    等法院高雄分院以94年度上訴字第1201號判決撤銷，改判處
    有期徒刑1 年6 月確定；再於94年間因竊盜案件，經本院以
    94年度易字第273 號判決判處有期徒刑5 月確定；又於同年
    間違反毒品危害防制條例案件，經本院以94年度訴字第631
    號判決判處有期徒刑1 年確定，上開各有期徒刑均經臺灣高
    等法院高雄分院以95年度聲字第335 號裁定應執行有期徒刑
    2 年9 月確定，嗣經本院以96年度聲減字第547 號裁定減為
    有期徒刑1 年4 月又15日，並與前開殘刑接續執行，於96年
    7 月16日執行完畢。
二、詎甲○○仍不思悔悟，明知海洛因業經公告列為毒品危害防
    制條例第2 條第2 項之第一級毒品，不得非法持有、施用，
    仍基於施用第一級毒品海洛因之犯意，於97年4 月14日早上
    某時許，在屏東縣長治鄉崙上村自強巷97之7 號其住處房間
    內，以針筒摻水注射方式施用第一級毒品海洛因1 次。嗣於
    97 年4月18日晚間10時50分許，在屏東縣屏東市○○路與廣
    東路120 巷口處，因竊盜案件經臺灣屏東地方法院檢察署發
    佈通緝而為警查獲到案，在有偵查犯罪權限之機關或人員尚
    未發覺其上揭犯行前，於警方詢問時主動坦承上開施用第一
    級毒品之犯行且接受裁判。
三、案經屏東縣警察局屏東分局報請臺灣屏東地方法院檢察署檢
    察官偵查起訴。
    理  由
一、本件被告甲○○犯係死刑、無期徒刑、最輕本刑為3 年以上
    有期徒刑以外之罪，其於本院準備程序中就前揭被訴事實為
    有罪之陳述，經受命法官告知簡式審判程序之旨，並聽取其
    與公訴人之意見後，本院認無不得或不宜改依簡式審判程序
    進行之處，爰依刑事訴訟法第273 條之1 第1 項、第284 條
    之1 ，本院合議庭裁定由受命法官獨任依簡式審判程序審理
    ；又簡式審判程序之證據調查，依刑事訴訟法第273 條之2
    規定，不受同法第159 條第1 項審判外陳述排除之限制，再
    被告對於卷內之各項證據，亦不爭執證據能力，故卷內所列
    之各項證據，自得作為證據，合先敘明。
二、上揭事實，業據被告於警訊及本院審理時坦承不諱，而被告
    為警所採集之尿液檢體，經送請台灣檢驗科技股份有限公司
    檢驗，結果呈鴉片類陽性反應，有該公司97年5 月6 日編號
    ＫＺ000000000000濫用藥物尿液檢驗報告1 份在卷可稽。足
    認被告上開自白顯與事實相符，堪信為真實。本件事證明確
    ，被告犯行洵堪認定。
三、按毒品危害防制條例於92年7 月9 日修正公布，其中第20條
    、第23條將施用毒品之刑事處遇程序，區分為「初犯」、「
    5 年內再犯」、「5 年後再犯」，而依立法理由觀之，僅限
    於「初犯」、「5 年後再犯」，始應先經觀察、勒戒或強制
    戒治程序，倘被告於5 年內已再犯，經依法追訴處罰，縱其
    第3 次（或第3 次以上）再度施用毒品之時間，在初犯經觀
    察、勒戒或強制戒治執行完畢釋放5 年以後，已不合於「5
    年後再犯」之規定，且因已於「5 年內再犯」，顯見其再犯
    率甚高，原實施觀察、勒戒或強制戒治，已無法收其實效，
    即應依該條例第10條處罰，最高法院95年5 月9 日95年度第
    7 次刑事庭會議決議可資參照。查被告如事實欄之施用毒品
    事實經觀察勒戒、強制戒治之事實，此有臺灣屏東地方法院
    檢察署刑案資料查註紀錄表、臺灣高等法院被告前案紀錄表
    各1 份在卷可按，是被告既已於強制戒治執行完畢後5 年內
    再犯施用毒品案件，並經法院論罪科刑，即非屬前述「5 年
    後再犯」之情形，檢察官自應依法追訴。從而，本件事證明
    確，被告犯行洵堪認定，應依法論科。
四、按海洛因係毒品危害防制條例第2 條第2 項第1 款所定之第
    一級毒品，不得非法持有、施用。故核被告所為，係犯毒品
    危害防制條例第10條第1 項施用第一級毒品罪。其於施用海
    洛因前持有海洛因犯行，為其施用之高度行為所吸收，不另
    論罪。查被告有事實欄所載論罪科刑執行之情形，此有臺灣
    屏東地方法院檢察署刑案資料查註紀錄表及臺灣高等法院被
    告前案紀錄表各1 份在卷可查，其受有期徒刑執行完畢後，
    5 年之內再犯有期徒刑以上刑之本罪，為累犯，應依刑法第
    47條第1 項規定加重其刑。被告於施用毒品犯行後，因涉犯
    竊盜案件經警詢問時主動坦承施用毒品，此有屏東縣警察局
    屏東分局民和派出所刑事案件報告書及公務電話紀錄1 份在
    卷可佐，其對於未發覺之犯罪自首而受裁判，應依法減輕其
    刑，並應依法先加後減之。爰審酌被告曾因施用毒品經送勒
    戒處所施以觀察勒戒後，仍未能戒斷其施用毒品之惡習，足
    見其陷溺已深，惟因施用毒品僅係戕害其自己身心並無加害
    他人，此次施用毒品次數僅1 次，且其犯罪後坦承犯行、態
    度尚稱良好等一切情狀，量處如主文所示之刑，以示懲儆。
據上論斷，應依刑事訴訟法第273 條之1第1項、第299 條第1 項
前段，毒品危害防制條例第10條第1 項，刑法第11條前段、第47
條第1 項、第62條，判決如主文。
本案經檢察官劉昀到庭執行職務。
中    華    民    國    97    年    7     月    31    日
                  刑事第一庭  法  官  許蓓雯
以上正本證明與原本無異。
如不服本判決應於收受本判決送達後十日內向本院提出上訴書狀
，其未敘述上訴理由者，並得於提起上訴後十日內向本院補提理
由書狀（均須按他造當事人之人數附繕本）「切勿逕送上級法院
」
中    華    民    國    97    年    7     月    31    日
                              書記官  蘇雅慧
本案論罪科刑法條：
毒品危害防制條例第10條第1項
施用第一級毒品者，處六月以上五年以下有期徒刑。


司法院資訊處製作；財團法人民間司法改革基金會備份。
